【裁判字號】    89,訴,2199
【裁判日期】    890929
【裁判案由】    毒品危害防制條例
【裁判全文】
臺灣臺中地方法院刑事判決                        八十九年度訴字第二一九九號
    公  訴  人  臺灣臺中地方法院檢察署檢察官
    被      告  甲○○
右列被告因毒品危害防制條例案件，經檢察官提起公訴（八十九年度毒偵字第四八六
七號），本院判決如左：
    主  文
甲○○連續施用第一級毒品，累犯，處有期徒刑拾月，海洛因肆包（合計淨重一．四
九公克，包裝重一．五九公克，純度百分之二五．七九，純質淨重０．三八公克），
沒收銷燬之；又連續施用第二級毒品，累犯，處有期徒刑伍月，安非他命肆包（毛重
約十二公克）沒收銷燬之、玻璃吸食管壹支沒收。主刑部分應執行有期徒刑壹年。
    事  實
一、甲○○曾於民國（下同）八十七年間，因違反麻醉藥品管理條例案件，經本院判
    處有期徒刑五月，如易科罰金以三百元折算一日確定，甫於八十七年四月二十八
    日易科罰金執行完畢，猶不知悔改，曾因施用毒品案件，經本院以八十七年度毒
    聲字第一六二三號裁定送臺灣臺中看守所附設勒戒所觀察、勒戒後，認無繼續施
    用毒品之傾向，而由臺灣臺中地方法院檢察署檢察官於八十七年十二月十八日以
    八十七年度偵緝字第六五一號處分不起訴確定。嗣竟分別基於概括之犯意，自八
    十九年六月間某日起至同年七月十一日止，連續在台中市○○區○○街七十六巷
    七弄三號其居住處內，以將第一級毒品海洛因摻入香菸內，再點燃吸食之方式，
    施用海洛因多次，及自八十九年六月間某日起至同年七月十一日止，連續在同上
    地點，以將第二級毒品安非他命置於玻璃管內，以火燒烤，使產生白色煙霧再以
    口吸食之方式，施用安非他命多次。後於八十九年七月十二日中午十二時左右，
    經警持臺灣臺中地方法院檢察署檢察官核發之搜索票，在台中市○○區○○街七
    十六巷七弄三號其居住處查獲，並扣得第一級毒品海洛因四包（合計淨重一．四
    九公克，包裝重一．五九公克，純度百分之二五．七九，純質淨重０．三八公克
    ）、第二級毒品安非他命四包（毛重約十二公克）、甲○○所有供施用安非他命
    所用之玻璃吸食管一支。經依本院以八十九年度毒聲字第四二二四號裁定送觀察
    、勒戒後，臺灣臺中看守所以八十九年七月二十六日（八九）中所正總字第０九
    三二號函，認定甲○○有繼續施用毒品傾向。
二、案經台中縣警察局烏日分局報由臺灣臺中地方法院檢察署檢察官偵查起訴。
    理  由
一、右揭事實，業據被告甲○○於偵查及本院審理時均坦承不諱，且有第一級毒品海
    洛因四包（合計淨重一．四九公克，包裝重一．五九公克，純度百分之二五．七
    九，純質淨重０．三八公克）、第二級毒品安非他命四包（毛重約十二公克）及
    甲○○所有供施用安非他命所用之玻璃吸食管一支扣案可資佐證，而扣案之白色
    粉末四包，經送驗結果確係毒品海洛因等情，亦有法務部調查局八十九年八月一
    日（八九）陸（一）字第八九一七０九二八號鑑定通知書一紙在卷可稽，且被告
    於八十九年七月十二日經警採集其尿液送請鑑定結果，確呈甲基安非他命陽性反
    應，並有台中縣衛生局檢驗尿水報告書一紙附卷可參。又被告前曾施用毒品案件
    ，經本院以八十七年度毒聲字第一六二三號裁定送臺灣臺中看守所附設勒戒所觀
    察、勒戒後，認無繼續施用毒品之傾向，而由臺灣臺中地方法院檢察署檢察官於
    八十七年十二月十八日以八十七年度偵緝字第六五一號處分不起訴等情，復有有
    該不起訴處分書一件、臺灣臺中地方法院檢察署刑案資料查註紀錄表一份在卷可
    按。又被告於五年內再犯毒品危害防制條例第十條第一項之罪，經裁定送觀察勒
    戒，認有繼續施用毒品傾向，復有臺灣臺中看守所八十九年七月二十六日（八九
    ）中所正總字第０九三二號函所附有無繼續施用毒品傾向證明書一份在卷可查。
    足見被告之前開自白確與事實相符，本件事證明確，被告之犯行，均足以證明。
二、按海洛因係毒品危害防制條例所定之第一級毒品，而安非他命則係同條例所稱之
    第二級毒品，均不得非法施用。而被告經依同條例第二十條第二項為不起訴處分
    後，五年內再犯同條例第十條之罪，經觀察、戒勒後，認有繼續施用毒品之傾向
    ，已如前述。是核被告所為，係犯毒品危害防制條例第十條第一項之施用第一級
    毒品罪及同法第二項之施用第二級毒品罪。被告為施用安非他命及海洛因而分別
    為持有之低度行為，已為其施用之高度行為所吸收，不另論罪。其先後多次施用
    毒品海洛因之行為、多次施用安非他命之行為，時間緊接，犯罪構成要件相同，
    顯係基於概括犯意反覆為之，均為連續犯，爰依刑法第五十六條規定論以一罪，
    並加重其刑。又被告曾於八十七年間，因違反麻醉藥品管理條例案件，經本院判
    處有期徒刑五月，如易科罰金以三百元折算一日確定，甫於八十七年四月二十八
    日易科罰金執行完畢，有臺灣臺中地方法院檢察署刑案資料查註紀錄表在卷可參
    ，其於刑之執行完畢後，五年以內再犯本件有期徒刑以上之罪，均為累犯，爰依
    刑法第四十七條規定，加重其刑，並依法遞加之。所犯上開二罪間，犯意各別，
    行為互殊，應予分論併罰。爰審酌被告犯罪之動機、施用毒品係戕害自身健康、
    所生危害、施用期間之長短及犯後坦承犯行態度良好等一切情狀，分別量處如主
    文所示之刑，並定其應執行之刑。扣案之第一級毒品海洛因四包（合計淨重一．
    四九公克，包裝重一．五九公克，純度百分之二五．七九，純質淨重０．三八公
    克）、第二級毒品安非他命四包（毛重約十二公克），均應依毒品危害防制條例
    第十八條第一項前段之規定，宣告沒收銷燬之；扣案之玻璃吸食管一支，係被告
    所有且供施用安非他命所用之物，業經被告供明在卷，爰均依刑法第三十八條第
    一項第二款之規定，宣告沒收之。
據上論斷，應依刑事訴訟法第二百九十九條第一項前段，毒品危害防制條例第十條第
一項、第二項、第二十條第三項、第十八條第一項前段，刑法第十一條前段、第五十
六條、第四十七條、第三十八條第一項第二款、第五十一條第五款，判決如主文。
中    華    民    國      八十九      年      九      月     二十九     日
                                        法  官    李  國  增
右正本證明與原本無異。
如不服本判決，應於送達後十日內向本院提出上訴狀（須附繕本），上訴於台灣高等
法院台中分院。
                                        書記官
中    華    民    國      八十九      年      九      月     二十九     日
附錄法條：
毒品危害防制條例第十條第一項：施用第一級毒品者，處六月以上五年以下有期徒刑
                              。
                      第二項：施用第二級毒品者，處三年以下有期徒刑。


司法院資訊處製作；財團法人民間司法改革基金會備份。
